vi: Loại khớp gắn chân gương chiếu hậu: Đệm dán; Giá đỡ bắt bu-lông; Kẹp; Kẹp cài; Băng gai dính; Nam châm; Vòng đệm thân có vít hãm; Dây đai; Đệm nêm/đệm nở; Khác
sk-SK: Typ upevnenia spätného zrkadla: Lepiaca podložka; Skrutkovacia konzola; Svorka; Spona; Suchý zips; Magnetické; Objímka s poistnou skrutkou; Popruh; Klinová/expanzná vložka; Iné
ro-RO: Tip de atașare a suportului pentru oglinda retrovizoare: Pernuță adezivă; Suport cu prindere cu șuruburi; Clemă; Clips; Prindere cu scai (hook & loop); Magnetică; Guler de tijă cu șurub de fixare; Curea; Inserție tip pană/extensibilă; Altele
de: Befestigungsart für Rückspiegelhalterung: Klebepad; Anschraubhalterung; Klemme; Clip; Klettverschluss; Magnetisch; Schaftklemmung mit Stellschraube; Riemen; Keil-/Spreizeinsatz; Sonstige
nl: Bevestigingstype houder achteruitkijkspiegel: Zelfklevende pad; Schroefbeugel; Klem; Clip; Klittenband; Magnetisch; Stuurpenkraag met stelschroef; Band; Wig/expansie-inzetstuk; Overig
it: Tipo di attacco del supporto dello specchietto retrovisore: Cuscinetto adesivo; Staffa con bulloni; Morsetto; Clip; Velcro; Magnetico; Collarino dell’attacco manubrio con vite di fissaggio; Cinghia; Inserto a cuneo/espansione; Altro
hr-HR: Vrsta montaže/učvršćenja retrovizora: Ljepljivi jastučić; Nosač na vijke; Stezaljka; Kopča; Čičak-traka; Magnetski; Navojni prsten za osovinu; Remen; Klinasti/ekspanzijski umetak; Ostalo
sl-SI: Vrsta pritrjevanja nosilca vzvratnega ogledala: Lepilna blazinica; Privijačen nosilec; Objemka; Sponka; Sprijemalni trak; Magnetno; Objemka stebla z nastavitvenim vijakom; Trak; Zagozda/ekspanzijski vložek; Drugo
es: Tipo de fijación del montaje para espejo retrovisor: Almohadilla adhesiva; Soporte atornillado; Abrazadera; Clip; Cierre de gancho y bucle; Magnético; Collarín de potencia con tornillo de fijación; Correa; Inserto de cuña/expansión; Otro
zh-CN: 后视镜支架固定类型: 胶粘垫; 螺栓固定支架; 夹钳; 夹子; 魔术贴; 磁吸式; 固定螺钉立管固定环; 绑带; 楔形/膨胀插件; 其他
pt-BR: Retrovisor, tipo de fixação do suporte: Almofada adesiva; Suporte parafusado; Braçadeira; Clipe; Fecho de contato; Magnético; Colar de haste com parafuso de fixação; Tira; Inserção em cunha/expansão; Outro
zh-TW: 後視鏡支架安裝類型: 黏貼墊; 螺栓支架; 夾具; 夾子; 魔鬼氈; 磁吸; 止付螺絲豎管套環; 綁帶; 楔形/膨脹塞; 其他
lt-LT: Galinio vaizdo veidrodėlio laikiklio tvirtinimo tipas: Lipnus padas; Priveržiamas laikiklis; Sąvarža; Spaustukas; Kibioji juosta; Magnetinis; Fiksuojamojo varžto koto žiedas; Dirželis; Pleištinis / plečiamasis įdėklas; Kita
hu: Visszapillantó tükör rögzítési típusa: Öntapadós párna; Csavaros tartó; Bilincs; Csipesz; Tépőzár; Mágneses; Rögzítőcsavaros szorítógyűrű; Pánt; Ékes/feszítőbetét; Egyéb
ru: Тип крепления зеркала заднего вида: Клейкая накладка; Кронштейн на болтах; Зажим; Клипса; Липучка; Магнит; Хомут с установочным винтом; Ремешок; Распорная/клиновая вставка; Другое
nb: Festetype for feste til bakspeil: Selvklebende pute; Fastskrudd brakett; Klemme; Klips; Borrelås; Magnetisk; Stammekrage med settskrue; Stropp; Kile-/ekspansjonsinnsats; Annet
fr: Fixation de type support pour rétroviseur: Coussinet adhésif; Support boulonné; Pince; Clip; Auto-agrippant; Magnétique; Collier de potence à vis de blocage; Sangle; Cale/insert à expansion; Autre
da: Fastgørelsestype for bakspejlsbeslag: Selvklæbende pude; Fastskruet beslag; Klemme; Clips; Burrebånd; Magnetisk; Spændering med stilleskrue; Rem; Kile-/ekspansionsindsats; Andet
ko: 후방 거울 부착 방식: 접착 패드; 볼트온 브래킷; 클램프; 클립; 후크 앤 루프; 자석식; 세트 스크류 스템 칼라; 스트랩; 웨지/확장 인서트; 기타
cs: Typ uchycení držáku zpětného zrcátka: Lepicí podložka; Šroubovací držák; Svorka; Klip; Suchý zip; Magnetické; Objímka se stavěcím šroubem; Popruh; Klínová/expanzní vložka; Ostatní
sv: Typ av montering för backspegel: Självhäftande dyna; Bultat fäste; Klämma; Clips; Kardborreband; Magnetisk; Styrstamskrage med ställskruv; Rem; Kil-/expansionsinsats; Övrigt
el: Τύπος στερέωσης βάσης καθρέφτη οπισθοσκόπησης: Αυτοκόλλητο επίθεμα; Βιδωτό στήριγμα; Σφιγκτήρας; Κλιπ; Χριτς-χρατς; Μαγνητικό; Κολάρο λαιμού με βίδα σύσφιγξης; Ιμάντας; Σφήνα/ένθετο διαστολής; Άλλο
bg-BG: Тип закрепване на стойката за огледало за обратно виждане: Залепваща подложка; Скоба с болт; Стяга/скоба; Клипс; Велкро; Магнит; Яка за стебло с фиксиращ винт; Каишка; Клин/разширителна вложка; Други
tr: Dikiz aynası montaj bağlantı tipi: Yapışkan ped; Cıvatalı braket; Kelepçe; Klips; Cırt cırt; Manyetik; Ayar vidalı gövde halkası; Kayış; Kama/genleşme parçası; Diğer
pl: Typ mocowania uchwytu lusterka wstecznego: Podkładka samoprzylepna; Przykręcany wspornik; Zacisk; Klips; Rzep; Magnetyczne; Obejma z wkrętem dociskowym; Pasek; Klin/wkładka rozporowa; Inne
th: ประเภทการติดตั้งฐานยึดกระจกมองหลัง: แผ่นกาว; ขายึดน็อต; แคลมป์; คลิปหนีบ; ตีนตุ๊กแก; แม่เหล็ก; ปลอกก้านขันสกรู; สายรัด; ลิ่มยึด/พุกขยาย; อื่นๆ
en: Rearview mirror mount attachment type: Adhesive pad; Bolt-on bracket; Clamp; Clip; Hook & loop; Magnetic; Set-screw stem collar; Strap; Wedge/expansion insert; Other
pt-PT: Tipo de fixação do suporte do espelho retrovisor: Almofada adesiva; Suporte aparafusado; Grampo; Clipe; Fecho aderente; Magnético; Anel com parafuso de fixação; Correia; Cunha/inserção de expansão; Outro
ja: リアビューミラーマウントアタッチメントタイプ: 粘着パッド; ボルトオンブラケット; クランプ; クリップ; 面ファスナー; マグネット; 止めねじステムカラー; ストラップ; ウェッジ/拡張インサート; その他
fi: Taustapeilin kiinnityksen liitostyyppi: Tarrakiinnitystyyny; Pultattava kiinnike; Puristin; Klipsi; Tarranauha; Magneettinen; Pidätinruuvikaulus; Hihna; Kiila-/paisuntakiinnike; Muu